臺灣花蓮地方法院刑事判決　　　　　　　　96年度易字第73號
公　訴　人　臺灣花蓮地方法院檢察署檢察官
被　　　告　甲○○
　　　　　　　　　　（現於臺灣花蓮監獄另案執行中）
　　　　　　戊○○
　　　　　　丙○○
　　　　　　　　　　（現於臺灣花蓮監獄另案執行中）
上列被告等因竊盜案件，經檢察官提起公訴（95年度偵字第6100
號、96年度偵字第17號、第1042號），因被告等於準備程序進行
中就被訴事實均為有罪之陳述，經本院合議庭裁定由受命法官獨
任進行簡式審判程序，並判決如下：
    主  文
甲○○共同攜帶兇器毀壞安全設備於夜間侵入住宅竊盜，累犯，
處有期徒刑捌月，扣案之鉗子壹支沒收（事實二部份）；又結夥
三人以上攜帶兇器毀壞安全設備竊盜，累犯，處有期徒刑柒月，
扣案之鉗子壹支沒收（事實三部分）；應執行有期徒刑拾月，扣
案之鉗子壹支沒收。
戊○○共同攜帶兇器毀壞安全設備於夜間侵入住宅竊盜，累犯，
處有期徒刑捌月，扣案之鉗子壹支沒收（事實二部份）；又結夥
三人以上攜帶兇器毀壞安全設備竊盜，累犯，處有期徒刑捌月，
扣案之鉗子壹支沒收（事實三部分）；應執行有期徒刑拾壹月，
扣案之鉗子壹支沒收。
丙○○結夥三人以上攜帶兇器毀壞安全設備竊盜，處有期徒刑柒
月，扣案之鉗子壹支沒收。
    事  實
一、甲○○曾因違反毒品危害防制條例案件，經本院花蓮簡易庭
    以89年度花簡字第279號判決有期徒刑5月確定，於民國94年
    5 月20日易科罰金執行完畢。戊○○曾因竊盜等案件，經本
    院及本院花蓮簡易庭分別以94年度易緝字第7 號、94年度花
    簡字第28號判處有期徒刑8月、5月確定，2 案合併執行，於
    95年6月5日執行完畢。
二、甲○○與戊○○共同基於意圖為自己不法所有之犯意聯絡，
    於95年10月3日夜間9時許，共同持甲○○所有客觀上足供兇
    器使用之鉗子1支，毀壞位於花蓮縣吉安鄉○○路3巷23號丁○○住處大門門鎖之安全設備後侵入，竊取丁○○所有之金
    飾1批、PDA、液晶螢幕、筆記型電腦各1台、手錶1個及袁大
    頭龍銀幣6個等物。嗣經警於95年11月2 日6時許，搜索甲○○位於花蓮縣吉安鄉○○路288 號後方之鐵皮屋住處，查得
    本案遭竊之物品，又因甲○○另涉竊盜案件（所涉罪刑，經
    本院另案審理），經警扣得上開甲○○所有，供本件竊盜所
    用之鉗子1支。
三、甲○○、戊○○、丙○○共同基於意圖為自己不法所有之犯
    意聯絡，於95年10月15日下午5 時許，共同持甲○○所有客
    觀上足供兇器使用之鉗子1支（與前開事實二之鉗子為同1支
    ），毀壞位於花蓮縣新城鄉○○○街5號乙○○住處大門門鎖
    之安全設備後侵入，竊取乙○○所有之電腦2組、隨身聽3台
    及現金新台幣約2 千元等物。嗣因甲○○於偵查機關尚未查
    知犯罪嫌疑人前，於95年11月23日向花蓮縣警察局新城分局
    偵查佐李精誠坦承犯行，及願接受法律制裁，始查悉上情。
四、案經被害人乙○○訴由花蓮縣警察局花蓮及新城分局報告臺
    灣花蓮地方法院檢察署檢察官偵查起訴。
    理  由
一、被告甲○○、戊○○及丙○○於上揭時間、地點分別竊取上
    開物品等情，分據被告3 人於本院審理中坦承不諱，經核與
    被害人丁○○、告訴人乙○○分別於警詢中指述之失竊情節
    相符，並有贓物認領保管單1紙、照片6幀在卷可佐，被告 3
    人上開自白與事實相符，堪信為真實。本案事證明確，被告
    3人犯行洵堪認定，應予依法論科。
二、按鉗子屬鋒利之器物，客觀上對於人之生命、身體極易造成
    危害，其為兇器無訛。故核被告甲○○及戊○○就犯罪事實
    二所為，係犯刑法第321條第1項第1、2、3 款之攜帶兇器毀
    壞安全設備於夜間侵入住宅竊盜罪；被告3 人就犯罪事實三
    所為，係犯刑法第321條第1項第2、3、4 款之結夥三人以上
    攜帶兇器毀壞安全設備竊盜罪及同法第306條第1項侵入住宅
    罪。起訴書漏未論被告3 人就犯罪事實三部分亦犯侵入住宅
    罪，容有錯誤，應予更正。被告3 人就上開犯罪事實三之犯
    行及被告甲○○、戊○○就上開犯罪事實二之犯行間，有犯
    意聯絡及行為分擔，均為共同正犯。被告3 人於犯罪事實三
    中以一個毀壞大門門鎖之安全設備而侵入住宅內竊盜之犯行
    ，同時觸犯加重竊盜罪及侵入住宅罪，應依刑法第55條規定
    ，以一刑度較重之加重竊盜罪論處。另公訴人就被告丙○○
    涉犯犯罪事實二部份，業已撤回起訴，有撤回起訴書乙份在
    卷可稽，本院就此部分自無庸審酌，附此敘明。另被告甲○○、戊○○所犯上開2 罪，犯意各別，應分論併罰。被告甲○○於偵查機關未被發覺其犯罪事實三之犯行前，於95年11
    月23日向花蓮縣警察局新城分局偵查佐李精誠坦承犯行，此
    有花蓮縣警察局新城分局96年4月13日新警刑字第096000328
    2號函1份附卷可憑，應依刑法第62前段條之自首規定，就犯
    罪事實三之犯行部分減輕其刑。又被告甲○○與戊○○有犯
    罪事實欄所示之前科及執行紀錄，有臺灣高等法院被告前案
    紀錄表2份在卷可佐，其等於5年以內故意再犯本件有期徒刑
    以上之罪，均為累犯，依刑法第47條第1 項規定，分別加重
    其刑，另就被告甲○○犯罪事實三犯行部分先加後減之。爰
    審酌被告甲○○有毒品、重利、竊盜等前科；被告戊○○有
    傷害、贓物、毒品、竊盜等前科；被告丙○○有毒品、電信
    法及竊盜等前科，有臺灣高等法院被告前案紀錄表3 份在卷
    可參，其等犯罪之手段、生活狀況、且竊取他人物品已嚴重
    破壞社會經濟秩序、造成被害人之損失，及被告3 人於犯罪
    後均坦承犯行之態度等一切情狀，分別量處如主文所示之刑
    ，併就被告甲○○、戊○○部分定其應執行之刑。
三、另案於本院95年度訴字第209 號被告甲○○竊盜等案件中扣
    案之鉗子1支（即臺灣花蓮地方法院檢察署95年度保字第666
    號編號六之Ａ），為被告甲○○所有，且係供本案犯罪事實
    二、三所用之物一情，業據被告3 人供承在卷，爰依刑法第
    38條第1項第2款規定宣告沒收。
據上論斷，應依刑事訴訟法第299條第1 項前段、第273條之1第1
段，刑法第28條、第321條第1項第1款、第2款、第3款、第4款、
第306條第1項、第55條、第62條前段、第47條第1項、第51條第5
款、第38條第1項第2款，判決如主文。
本案經檢察官孫源志到庭執行職務。
中　　華　　民　　國　　96　　年　　4　　月　　30 　　日
　　　　　　　　      　臺灣花蓮地方法院刑事第二庭
                            法    官    俞  秀  美
上列正本證明與原本無異。
如對本判決不服，應於送達後10日內，向本院提出上訴狀（應抄
附繕本）告訴人或被害人如對於本判決不服者，應具備理由請求
檢察官上訴，其上訴期間之計算係以檢察官收受判決正本之日期
為準。
                            書 記 官
中　　華　　民　　國　　96　　年　　4 　　月　　30　　日
附錄本案論罪科刑之法條：
中華民國刑法第321條
犯竊盜罪而有左列情形之一者，處6月以上、5年以下有期徒刑：
一、於夜間侵入住宅或有人居住之建築物、船艦或隱匿其內而犯
    之者。
二、毀越門扇、牆垣或其他安全設備而犯之者。
三、攜帶兇器而犯之者。
四、結夥三人以上而犯之者。
五、乘火災、水災或其他災害之際而犯之者。
六、在車站或埠頭而犯之者。
前項之未遂犯罰之。
中華民國刑法第306條
無故侵入他人住宅、建築物或附連圍繞之土地或船艦者，處1年
以下有期徒刑、拘役或300元以下罰金。
無故隱匿其內，或受退去之要求而仍留滯者，亦同。
